Inventaris van het archief van de familie Van Bylandt, 1277-1908
Nationaal Archief, Den Haag
- Stukken van zakelijke aard, II
  - Stukken afkomstig van de familie van Aerssen
    - Stukken betreffende het beheer van rechten en goederen in Nederland, I.
      - Zuid-Holland, A.
        - De heerlijkheid Sommelsdijk, 1.
          - Landerijen en huizen
            - Octrooy van Adriaan van Borsselen voor Thielman, Oem van Wijngaarden, Boudin Hellecop, Cornelis Gillisz., Cornelis Hubrechtsz. en Willem Adriaanse om de polder Sommelsdijk te bedijken, Afschrift., 1464; 866; 1 stuk
              Adriaen van Borsselen, heer van Brugdamme, van Duvelandt, van Galmarden, voogd van Berghen in Henegouwen, ridder, raad van de heer van Bourgogne en Charolois, staat onder bepaalde voorwaarden aan Thielman Oem van Wingaerden, Boudin Hellecop, Cornelis Gilliszoon,Cornelis Hubrechtszoon en Willem Adriainse toe de gors van Sommelsdijck in te dijken.
              a. Afschrift van afschrift door notaris Arnold te 's-Gravenhage, 1730. Inv. nr. 866.
              b. Afschrift van afschrift, ongedateerd (17e eeuw). Inv.nr. 859.
            - Acte van transport door Adriaan Pietersz. Ruyckhaver en Dingeman Jansz. van Diemen aan François van Aerssen van Sommelsdijk van 10 gemeten en 43 roeden land, gelegen in het Oude-Land-van-Sommelsdijk, 1630; 867; 1 charter
            - Acte van transport door Adriaan Pietersz. Ruyckhaver en Arentje Jansdochter aan François van Aerssen van Sommelsdijk van 11 gemeten en 190 roeden land, gelegen in het Oude-Land-van-Sommelsdijk, 1638; 868; 1 charter
            - Acte van verkoop door Cornelis van Aerssen van Sommelsdijk aan François Hodges van 20 gemeten en 128 roeden land, gelegen in het Oude-Land-van-Sommelsdijk en in de Oude Oostmoer, 1682; 869; 1 stuk
            - Acte van transport door Cornelis van Aerssen van Sommelsdijk aan François Hodges van 9 gemeten en 23 roeden land, gelegen aan de Armenweg in het Oude-Land-van-Sommelsdijk, 1682; 870; 1 charter
            - Kwitantie van François van Aerssen van Sommelsdijk aan Isaac van der Daff voor de koopsom van 4 gemeten en 93 roeden land, gelegen in het Oude-Land-van-Sommelsdijk, 1716. Geschreven op een afschrift van de desbetreffende acte van verkoop d.a. 1715., 1715-1716; 871; 1 stuk
            - Acte van transport door Jan van IJsselstein aan François Cornelis van Aerssen van Sommelsdijk van 215 roeden land, gelegen in het Oude-Land-van-Sommelsdijk. Met een bijlage., 1782; 872; 1 omslag
            - Acte van transport door de erfgenamen van Jacob Bane aan François Cornelis van Aerssen van Sommeldijk van een huis, gelegen aan de Voorstraat te Sommelsdijk, 1782; 873; 1 charter
            - Acte van transport door de executeur-testamentair van Hobius de Krijger aan François Cornelis van Aerssen van Sommelsdijk van 35 gemeten en 286 roeden land, gelegen in de Everdinapolder, 1773. Met een retroactum, 1763., 1763-1773; 874; 1 omslag
            - Acte van verkoop door Herman van Bourgondië, heer van Sommelsdijk, aan jonker Johan van Gruntheren, ambachtsheer van Dirksland, van het binnen de heerlijkheid Sommelsdijk liggende deel van de polder Onwaart. Met een afschrift., 1599; 875; 1 omslag
            - Acte van transport door Eva Jansdochter, weduve van Cornelis Claasz, van Machelen aan Petronella Borre van 14 gemeten en 28 roeden land, gelegen in de polder Onwaart, 1644; 876; 1 charter
            - Schuldbekentenis van François van Aerssen van Sommelsdijk aan Pieter Cornelis Roothaer wegens de aankoop van een stuk land, gelegen in de Oude Oostmoer, gecancelleerd., 1637; 877; 1 charter
            - Acte, waarbij Gillis Claasz. van der Bol verklaart aan François van Aerssen van Sommelsdijk jaarlijks 6 schellingen vlaams schuldig te zijn aan erfpacht voor zijn huis en land, gelegen in de Oude Oostmoer, 1717; 878; 1 stuk
            - Acte van verkoop door Cornelis van Aerssen van Sommelsdijk aan zijn rentmeester Zeger de Cocq van Nerijnen van de gors, gelegen voor de Sint-Christoffelspolder, 1668. Met acte van denunciatie, Afschriften., 879; 1 stuk
          - Tienden
            - Acte van transport door Jacob Philips du Bosch, baron van Meer, Justina Helena du Bosch en Margaretha de la Torre aan Alexander Zoete de Lake van de tienden uit de oude Sommelsdijkse plaat. Met bijlage., 1666; 880; 1 charter en 1 omslag
            - Verklaring van baljuw en schepenen van Sommelsdijk over de opbrengst van de tienden van de Sint-Christoffelspolder, 1710; 881; 1 stuk
          - Nakoop
            - Acten van verkoop en transport van landerijen en huizen gelegen binnen de heerlijkheid Sommelsdijk door en aan derden, waarbij de heer van Sommelsdijk heeft afgezien van het hem toekomende recht van nakoop, Afschriften en uittreksels., 1646-1730; 882; 1 pak
          - Veerrecht
            - Acte van transport door Beatrix van der Nat en haar echtgenoot wouter van Coevorden aan Philips, bastaard van Bourgondië, van hun 5/6 aandeel in het veer van Sommelsdijk, 1515. Met een vidimus, 1516 en met retroacta betreffende dit veer, 1466, 1472., 1466-1516; 883; 4 charters
              Regesten nrs. 41, 42, 92 en 94.
              41 1466 juni 24
              Adriaen van Borsselle, heer van Brugdamme en van Duveland, raad en kamerheer van de hertog van Bourgogne, geeft aan zijn klerk Pauwels van der Nadt 40 gemeten lands, gelegen in de heerlijkheid Zommelsdijk, schotvrij, benevens het recht van veer tussen Zommelsdijck en Ouden en Nyewen Hoorne.
              int lant van Luydich
              Origineel. Inv. nr. 883. Met het beschadigde zegel van de oorkonder in rode was.
              42 1472 december 18
              Adolf van Cleve en van der Mark, heer van Ravestain, van Uden, van Wijnendale en van Dreysscher, beveelt zijn onderdanen te Sommelsdijck Michiel Claisz. in het rustig bezit te laten van het veer tussen Sommelsdijck en Ouden en Nyeuwen Hoirne, dat deze heeft gepacht van Pauwels van der Naedt en geeft tevens enige bemalingen betreffende de vervoerstarieven.
              Origineel. Inv. nr. 883. Met de handtekening van de oorkonder; zijn opgeplakte zegel is verloren.
              92 1515 maart 30
              Wisse Jacobsz. van der Lisse, Cornelis Clais Philipsz. en Guillame Bardaille, mannen van leen van Zeelandt, benevens Goossen Jansz. Clincke, Boudin Jansz. en Jan Danckarts, schepenen van Sommelsdijck, oorkonden, dat Beatris van der Naet en haar echtgenoot Wouter van Coevoerde aan Phelips, bastaard van Bourgognen, admiraal, heer van Blaton, van Zomburch en van Sommelsdijck, hebben getransporteerd hun 5/6 aandeel in het veer van Sommelsdijck, waarvan het overige 1/6 deel in bezit is van de kinderen van wijlen Gillis Bazelis, waarvoor Phelips hun in betaling heeft gegeven een jaarrente van 20 schellingen groten Vlaams benevens 17 gemeten en 209 roeden land, gelegen in het Oude Land van Sommelsdijck, welke landerijen hij zal kunnen inlossen tegen 70 pond, 13 scillingen en 6 penningen groten Vlaams.
              op den dortichsten dach van Maerte int jaer duiest vijfhondert ende veerthiene voor Paesschen naer 't scrijven 's hoofs van Hollandt
              a. Origineel. Inv. nr. 883. Met de beschadigde zegels van Phelips van Bourgognen en Wisse Jacobsz. van der Lisse in rode was en van Gossen Jansz. Clincke en Baudin Jansz. in groene was. Be zegels van Cornelis Clais Philipsz., Guillame Bardaille en Jan Danckartsz zijn verloren.
              b. Gevidimeerd in de acte van 19 september 1516.
              Regest nr. 94.
              94 1516 september 19
              Burgemeesters, schepenen en raad van Middelburch vidimeren een acte van 30 maart 1515.
              Regest nr. 92.
              Origineel. Inv. nr. 883. Met het beschadigde "zeghele van zaken" van Middelburch.
          - Windrecht
            - Acten, betrekking hebbende op de korenmolen te Sommelsdijk. Afschriften., 1617-1704; 884; 1 stuk
            - Acte van uitgifte in eeuwigdurende erfpacht door François Cornelis van Aerssen van Sommelsdijk aan Arend Adriaansz. Korvink van de korenmolen te Sommelsdijk, 1786. Met een acte van bekrachtiging door de Staten van Zeeland, 1786. Met een retro-actum en een bijlage, 1783; 885; 2 charters, getransfigeerd en 1 omslag
          - Andere rechten
            - Acte, waarbij Philips, koning van Castilië en Leon, aan Anna van Bourgondië, vrouwe van Sommelsdijk, gedeeltelijke vrijdom van belasting verleend heeft voor haar polders Sommelsdijk, Sint-Philipsland en Beoosten-Duiveland, 1504; 886; 1 charter
              Regest nr. 84.
              84 1504 december 29
              Philips, koning van Castillen, etc. oorkondt, dat Anne van Bourgoignen, douairière tot Ravesteyn, ⅓ van de oppervlakte van haar land te Sommelsdijck, te weten de polder Sommelsdijck, de daarvoor liggende Plate en de Oude Oestmeer, benevens van haar polders Sinte Philipslandt en Beoistenduvelant, die zij van hem als graaf van Zeellant in leen houdt, schotvrij zal mogen bezitten.
              in onsen stad van Bruessel
              Origineel. Inv. nr. 886. Met het beschadigde groot-zegel van de oorkonder in rode was.
        - De heerlijkheid Kraayenstein, 2.
          In 1762 gaven de Staten van Holland en Westfriesland aan Jacoba Ockerse, weduwe van Anthony Cau, uit in leen de heerlijkheid Kraayenstein, gelegen in de datzelfde jaar drooggelegde polder Kraayenstein.Op 18 april 1763 werd François Cornelis van Aerssen van Sommelsdijk met deze heerlijkheid beleend. (Vgl. de leen- en registerkamer van Holland, inv.nr. 366).
          - Acte van belening door de Staten van Holland en Westfriesland van Jacoba Ockerse, weduwe van Anthony Cau, met de ambachtsheerlijkheid en tienden, van een gors, 400 gemeten, groot, gelegen op Over-Flakkee voor de Oude Kraayerspolder, 1762; 887; 1 charter
        - De heerlijkheid van het Overeinde-van Spijk, 3.
          Deze heerlijkheid werd in 1613 door Philips Willem, Prins van Oranje geschonken aan Cornelis van Aerssen, heer van het Nedereinde van Spijk; zij vererfde aan zijn zoon François van Aerssen heer van Sommelsdijk en bleef verder in de Sommelsdijkse tak van de familie van Aerssen en werd door de erfgenamen van Anna Margaretha van Aerssen van Sommelsdijk, douairière van der Duyn verkocht.
          - Acte van belening door Willem III, prins van Oranje, van François van Aerssen van Sommelsdijk met de heerlijkheid van het Overeinde-van-Spijk, Afschrift., 1696; 888; 1 stuk
          - Acten van transport van diverse huizen en landerijen, gelegen in het Overeinde-van-Spijk, in het bezit van de heren van Spijk gekomen, 1627-1667. Met retroacta, 1587-1660., 1587-1667; 889-900
            - Acte van transport door Willem Jansz. de With aan François van Aerssen, heer van Spijk, van 4 morgen en 1 hond land, 1627, 889; 1 charter
            - Acte van transport door Aert van Blocklant en Neeltje Ariëns aan Cornelis van Aerssen, heer van Spijk, van 2 1/2 morgen land, 1634, 890; 1 charter
            - Acte van transport door Corstiaan Walen aan Cornelis van Aerssen, heer van Spijk, van 2 morgen land, 1634, 891; 1 charter
            - Acte van transport door Frans Willemsz. Terlau aan Cornelis van Aerssen, heer van Spijk, van 6 morgen land, 1636. Met retroacta, 1587-1631, 892; 7 charters, waarvan 2 getransfigeerd
            - Acte van transport door Anthonis Rutgersz. Buys aan Cornelis van Aerssen, heer van Spijk, van 5 morgen land, 1637, 893; 1 charter
            - Acte van transport door Antoine Cuinget aan François van Aerssen van Sommelsdijk van 8 morgen en 4 hond land, 1638. Met retroacta, 1614-1622, 894; 7 charters, waarvan 4 getransfigeerd
            - Acte van transport door de kinderen van Laurens Laurensen aan François van Aerssen van Sommelsdijk van 2 morgen land, 1638. Met een retroactum, 1637, 895; 2 charters
            - Acte van transport door Theunis Jansz. van Brugge aan François van Aerssen van Sommelsdijk van 10 hond land, 1638, 896; 1 charter
            - Acte van transport door Peter Dirksz. Vinck aan François van Aerssen van Sommelsdijk van 2 morgen land, 1638. Met retroacta 1612-1631, 897; 4 charters
            - Acte van transport door Hubrecht Verelst aan Cornelis van Aerssen, heer van Spijk, van 16 morgen land, 1650. Met retroacta, 1620, 1621, 898; 3 charters, waarvan 2 getransfigeerd
            - Acte van transport door Adriaan van der Veen aan Cornelis van Aerssen, heer van Spijk, van 2 morgen land, 1658. Met een retroactum, 1632, 899; 2 charters
            - Acte van transport door Geertje Willems aan Cornelis van Aerssen, heer van Spijk, van 9 hond land, 1667. Met een retroactum, 1660, 900; 2 charters
          - Acte van transport door de kinderen van Jan Jansz. van Osch aan Cornelis van Aerssen, heer van Spijk, van 7 morgen land, gelegen in het Overeinde-van-Spijk en van 2 1/2, morgen land, gelegen in het Nedereinde-van Spijk, 1667; 901; 1 charter
          - Acten van transport voor François Cornelis van Aerssen van Sommelsdijk, heer van Spijk, van een huis en diverse landerijen, gelegen in het Overeinde-van-Spijk, 1765-1783; 902; 5 charters en 1 omslag
        - Elders in Zuid-Holland, 4.
          - Arkel
            - Acte, waarbij Wouter Jan Nijdensz. een hoeve, gelegen te Arkel, als onderpand stelt ter vrijwaring van 10 hond land, gelegen te Spijk, welke Govert de Bruyn van hem gekocht heeft, 1511. Met een acte van cessie aan Aert Dirksz., 1550; 903; 2 charters, getransfigeerd
              Regesten nrs. 91 en 136.
              91 1511 maart 8
              Ghijsbert Vos Aerntssen en IJsbert van Veen Lauwriensz., schepenen in Gorinchem, oorkonden, dat Wouter Jan Neydensoen aan Govert die Bruyn in hypotheek heeft gegeven een hoeve, gelegen te Arkel, terwaarborg voor de koopprijs van 10 hond land, gelegen te Spijck.
              Origineel. Inv. nr. 903. Met de beschadigde zegels van de oorkonders in groene was.
              Hierdoor gestoken de acte van 18 oktober 1550. Reg. nr. 136.
              136 1550 oktober 18
              Mathijs Hack Janssen en Huybert Vinck Anthonissen, schepenen van Spijck, oorkonden, dat Mathijs dye Gryeck Jansz. voor zijn echtgenote Gertken Goversdochter, benevens voor Heynricxke en Maryke Cornelisdochter aan Aert Dirixz. heeft getransporteerd hun rechten, voortvloeiende uit de acte van 8 maart 1511.
              Regest nr. 91.
            - Acte van transport door Kapitein-Luitenant Caddell aan Cornelis van Aerssen, heer van Spijk, van een veersteiger, gelegen te Rietveld, 1645; 904; 1 charter
            - Acte van transport door Willem Nobelaar aan François van Aerssen, heer van Spijk, van enige buitendijkse grienden, gelegen te Rietveld, 1705; 905; 1 charter
          - Dordrecht
            - Acte, waarbij Rijck Wijnants ten behoeve van Helena Cool en de kinderen uit haar huwelijk met Frank van Muylwijck, benevens Mathijs en Boudewijn van Muylwijck, een rente vestigt op een huis, gelegen te Dordrecht, op de hoek van de Herman Suystraat naast het oude manhuis, 1622; 906; 1 charter
          - 's-Gravenhage
            - Acte van verkoop door François van Aerssen van Sommelsdijk aan Hans Willem Bentinck, graaf van Portland, van een huis, gelegen a an de zuidzijde van de Voorhout te 's-Gravenhage, 1699. Origineel. Met acte van afstand door Hendrik van Nassou, heer van Ouwerkerk, van zijn recht van uitzicht op de tuin van dit huis. Afschrift., 907; 1 omslag
            - Acte van transport door François van Aerssen van Sommelsdijk aan Johannes Wapperom en Hubert van Schagen van een stuk land, gelegen bij de Nieuwe Gracht te 's-Gravenhage, 1730. Afschrift. Met retroacta en bijlagen, 1707-1708; 908; 3 charters en 1 omslag
            - Acte van verkoop door Maria van Aerssen van Wernhout aan Philip Frederik Vegelin van Claarbergen van een huis, gelegen aan de Noordzijde van de Nieuwe Voorhout te 's-Gravenhage, 1736; 909; 1 stuk
            - Uittreksel uit het kerkboek van de Grote of Sint-Jacobs-Kerk te 's-Gravenhage betreffende de koop in 1677 door Alexander Zoete de Lake van een graf aldaar, 1677. Met een kwitantie voor de koopsom, 910; 1 stuk
          - Melissant
            Zie ook inv.nr. 662.
            - Acte van transport door Eva Jansdochter, weduwe van Cornelis Claesz.van Machelen aan Petronella Borre, douairière van Aerssen van Sommelsdijk, van 195 roeden land, gelegen in de polder Onwaart, 1644; 911; 1 charter
          - Oude-Tonge
            Zie ook inv.nr.666.
            - Acte, waarbij de eigenaars van de heerlijkheid Grijsoord de Plaatsenpolder verkavelen, 1647. Met proces-verbaal van aanbesteding van de indijking van deze polder. Afschriften., 912; 1 stuk
              De Plaatsenpolder werd later Herenpolder genoemd. Tot de eigenaren van de heerliljkheid Grijsoord behoorde ook de heer van Sommelsdijk.
            - Acte van transport door Cornelis Goudswaard aan Maria van Aerssen van Wernhout, douairière van Aerssen var Sommelsdijk, van 2 gemeten en 84 roeden land, gelegen in de Magdalenspolder, 1757; 913; 1 charter
      - In Zeeland, B.
        - Zeeuws-Vlaanderen, 1.
          - Algemeen
            - Inventaris van landerijen en tienden door de erfgenamen van Jacob Cats in gemeenschappelijk bezit gehouden en gelegen in Zeeuws-Vlaanderen benevens van het aandeel, dat de familie van Aerssen daarin toekomt, ongedateerd., (Eerste helft 18e eeuw); 914; 1 stuk
            - Inventaris van de tienden van de erfgenamen van Jacob Cats, gelegen in Zeeuws-Vlaanderen, 1783; 915; 1 stuk
            - Rekening van Abraham Leclerq, rentmeester van de landerijen en tienden van de erfgenamen van Jacob Cats, gelegen in Zeeuws-Vlaanderen over 1795. Gedaan, 1800; 916; 1 deel
            - Acte, waarbij de prior en het convent van Sint Pieter te Gent en de erfgenamen van Jacob Cats een dading aangaan inzake een geschil over de eigendom van enige tienden, gelegen in Zeeuw-Vlaanderen, Afschrift., 1711; 917; 1 stuk
            - Acten van transport door Elisabeth van Aerssen van Wernhout aan haar zuster Anna, douairière van Wassenaar Starrenburg van haar aandeel in enige tienden, gelegen in Zeeuw-Vlaanderen, afkomstig uit de nalatenschap van Jacob Cats, 1707; 918; 4 charters
            - Acten van verkoop en transport door Amaranthe van Aerssen van Wernhout, douairière van Steeland van Wouweren, aan Maria van Aerssen van Sommelsdijk, geboren van Aerssen Wernhout, van haar aandeel in enige tienden, gelegen in Zeeuws-Vlaanderen, afkomstig uit de nalatenschap van Jacob Cats, 1723; 919; 4 charters en 1 omslag
            - Acten van transport door de curatoren van de geabandonneerde boedel van Jacoba Josina Isabella van Wijhe, douairière van Wassenaar, aan François Cornelis van Aerssen van Aerssen van Sommelsdijk en Anna Margaretha van der Duyn, geboren van Aerssen van Sommelsdijk van haar aandeel in enige tienden, gelegen in Zeeuws-Vlaanderen, afkomstig uit de nalatenschap van Jacob Cats., 1777; 920; 4 charters
          - Biervliet
            - Acte van cessie door Philips Gillese aan Cornelis Musch van een octrooi van de Staten-Generaal tot inpoldering van enige schorren, gelegen annex de Oranjepolder. Afschrift., 1638; 921; 1 stuk
              In 1639 werd de Amaliapolder gelegen bij Biervliet, ingepolderd.
            - Acte van transport door de erfgenamen van Jeronimus Laurijn aan Cornelis Musch van 33 gemeten schorren, gelegen bij de Oranjepolder, Afschrift., 1640; 922; 1 stuk
            - Acten van verkoop an transport door Willem Frederik van Brakel voor zijn echtgenote Isabella Jacoba Pompe aan Johan Goris, rentmeester van de Raad van State, van landerijen en Schorren gelegen in en bij de Amaliapolder. Afschriften., 1691; 923; 1 omslag
              I.J. Pompe was een van de erfgename van Jacob Cats. In 1691 werd de Helenapolder, gelegen naast de Amaliapolder, ingedijkt.
            - Acten van verkoop en transport door en aan derden van landerijen, gelegen in de latere Amalia- en Helenapolder, Afschriften., 1618-1679; 924; 1 omslag
            - Acten van transport door het kapittel van Sint Bavo te Gent aan Jacob Cats van zijn rechten op enige tienden, gelegen in het kwartier van Biervliet, Afschriften., 1615, l617; 925; 1 omslag
          - Breskens
            - Acte, waarbij Christoffel Sticke, heer van: Breskens en Jacob Cats een dading aangaan inzake een geschil over de eigendom van de helft van de tienden van de heerlijkheid Breskens, Vidimus., 1642; 926; 1 charter
            - Acte van transport door Pieter van Male aan de erfgenamen van Jacob Cats van de helft van de tienden van de Elisabethpolder, 1669; 927; 1 charter
          - Groede
            - Acte van transport door prior en convent van Sint Pieter te Gent aan Jacob en Cornelis Cats van 300 gemeten land en enige schorsen, gelegen in de Groede, benevens een huis, gelegen te Oostburg, Afschrift., 1612; 928; 1 stuk
            - Acte van transport door Hendrik Looysen aan Adriaan van Aerssen van Wernhout van 16 gemeten en 86 roeden land in de Groede., 1663; 929; 1 charter
            - Acte van transport door Maria, gravin van Limburg Bronkhorst, prinses douairière van Hessen Philipsstal aan, Anna van Wassenburg, geboren van Wernhout van haar aandeel in enige tienden, gelegen in de Groede, afkomstig uit de nalatenschap van Jacob Cats., 1720; 930; 1 charter
          - Hoofdplaat
            - Acte van transport door Karl Theodor, Paltsgraaf bij de Rijn, aan de Raad van State van de Verenigde Nederlanden, van 4 gemeten grond in de Hoofdplaatpolder. Afschrift., 1785; 931; l stuk
          - Nieuwvliet
            - Acte van transport door Maria, gravin van Limburg Bronkhorst, prinses Douairière van Hessen Philipsstal aan. Anna van Wassenaar Starrenburg, geboren van Aerssen van Wernhout, van haar aandeel in enige tienden, gelegen in de heerlijkheid Nieuwvliet, afkomstig uit de nalatenschap van Jacob Cats, 1720; 932; 1 charter
          - Oostburg
            Zie ook inv. nr. 928.
            - Acte van transport door prior en convent van Sint Pieter te Gent aan Fabian de Vliet van een huis, gelegen te Oostburg, met toestemming van Jacob en Cornelis Cats, Afschrift., 1619; 933; 1 stuk
          - Schoondijke
            - Acte van transport door de ingelanden van de Oranjepolder aan Andries Parent van de schorren, die zich uits trekken van Gaternissekerke tot het Nieuwe-Havense Gat, Afschrift., 1654; 934; 1 stuk
            - Acte van transport door de nagelaten kinderen van Adriaantje Blauwkamer aan Neeltje Pieters Stip van een huis en schuur, gelegen aan de Sasput in Schoondijke, benevens een stuk dijk en de schorren van Gaternisse, Afschrift., 1721; 935; 1 stuk
          - Wulpen
            - Acte van transport door de erfgenamen van Jeronimus Laurijn aan Cornelis Cats van enige schorren bij het voormalige eiland Wulpen., 1618; 936; 1 charter
          - IJzendijke
            - Herzien octrooi van de Staten-Generaal der Verenigde Nederlanden verleend aan de indijkers van de Mauritspolder. Afschrift., 1622; 937; 1 stuk
          - Zuidzande
            - Acte van belening door het hof van Kadzand van Jan Huwijn met 15 gemeten en 35 roeden land, gelegen in de Antwerppolder, 1583; 938; 1 charter
            - Acten van belening door het hof van Kadzand met 18 gemeten en 2 lijnen land, gelegen in de Antwerppolder: Jan Huwijn, 1577; Jacob Cats, 1614. Met een acte van verkoop van deze grond door Jan Huwijn, aan Jacob Cats, 1601., 1577-1601; 939; 2 charters en 1 stuk
            - Acten van belening door het hof van Kadzand met 43 gemeten land, gelegen in de Antwerppolder: de kinderen van Cornelis van Aerssen van Wernhout en Anna Cats, 1661; Johanna van Aerssen van Wernhout, 1663; Elisabeth van Aerssen van Wernhout, 1674 en 1702; Clara Ann van Wassenaar Starrenburg, 1702; Maria van Aerssen van Sommelsdijk, geboren van Aerssen van Wernhout, 1736. Met een bijlage., 1661-1736; 940; 10 charters en 1 stuk